Ana Elizabeth Morales Escudero

Especialista en Capital Humano y Medidas de Seguridad Sanitaria

Consolidar mi experiencia en el área de Recursos Humanos. nóminas y administración para ocupar una posición que me permita ser útil y productiva en la organización y de esta manera procurar el desarrollo pleno de mi familia.



- amoralesescudero@hotmail.com
- in anaemoralese2016
- amoralesescudero
- @EMOES73
- 55 2242 4622

Competencias

- · Flexibilidad y adaptación al Cambio
- · Comunicación Efectiva y Abierta
- Habilidad para tomar decisiones
- · Orientada a Resultados
- · Apegada a Procesos
- · Trabajo en Equipo
- · Responsable
- Organizada
- · Liderazgo
- Proactiva

Formación

Licenciatura en Administración de **Empresas**

Facultad de Administración, Sistema de Enseñanza Abierta, Universidad Veracruzana

1994 - 1999

Cursos

- Contabilidad para no contadores Primeros Auxilios Psicológicos Claves para gestionar personas
- · COVID-19 Retorno Seguro al Trabajo

Experiencia Profesional

Inmega, Investigación de Mercados

May 2017 - Actual

Administradora

- Implementación del Retorno Seguro •
- Admón. Rec. Financieros y Humanos •
- Reclutamiento, selección y capacitación •
- Procedimientos, protocolos y reglamentos •
- Facturación y Cobranza / Compras y Pagos •

Sep 2014 – Abr 2015

Gerente Nacional de Operaciones

- Coord. de personal (50) Cdmx y plazas foráneas •
- Ctrl de prenómina. Ptto de proyectos y viáticos
 - Manejo y control de flotilla •
- Negociación con proveedores y autoridades •
- Implement. de proyectos, supervisión y seguimiento •

Ago 2009 - Ago 2014

Coordinador Nacional de Capital Humano

- Reclutamiento y Selección •
- Administración de personal •
- Elaboración de nómina, pago y atención •

Perylsa

May 2016 - May 2017

Ejecutivo de Recursos Humanos

- Reclutamiento, selección y contratación.
- Coordinación de personal. Admón expedientes.
- At'n a empleados y aclaración de incidencias.
- Elaboración de nómina, pago y timbrado.
- Admón de obligaciones (I/N, IMSS, INFONAVIT, etc.)

Logística de campo, S.A. de C.V.

May 2015 - Ene 2016

Gerente de Recursos Humanos

- Coordinación de personal.
- Elaboración de nómina.
- Admón de obligaciones (IMSS, INFONAVIT, etc.)
- Control de prenómina. Pago de nómina.
- At'n a empleados y aclaración de incidencias.
- Presupuestos de proyectos y viáticos.

Tap Clean, S.A. de C.V.

Feb 2008 - Jul 2009

Jefe de Recursos Humanos

- Reclutamiento, selección y ctrl contratos.
- Elaboración de Prenómina, nómina y pago
- At'n a empleados y aclaración de incidencias.
- Admón de obligaciones (IMSS, INFONAVIT, etc.)

























